最高法院刑事判決　　　　　　　　　 111年度台上字第3034號
上　訴　人　楊景毅


選任辯護人　李毅斐律師
上列上訴人因違反槍砲彈藥刀械管制條例案件，不服臺灣高等法
院臺南分院中華民國111年4月12日第二審判決（110 年度上訴字
第775號，起訴案號：臺灣雲林地方檢察署108年度偵字第1541號
），提起上訴，本院判決如下：
    主  文
上訴駁回。
    理  由
一、按刑事訴訟法第377 條規定，上訴於第三審法院，非以判決
    違背法令為理由，不得為之。是提起第三審上訴，應以原判
    決違背法令為理由，係屬法定要件。如果上訴理由書狀並未
    依據卷內訴訟資料，具體指摘原判決不適用何種法則或如何
    適用不當，或所指摘原判決違法情事，顯與法律規定得為第
    三審上訴理由之違法情形不相適合時，均應認其上訴為違背
    法律上之程式，予以駁回。
二、本件原判決綜合全案證據資料，本於事實審法院之推理作用
    ，認定上訴人楊景毅有其犯罪事實欄所載違反槍砲彈藥刀械
    管制條例之犯行，因而撤銷第一審關於論罪科刑部分之不當
    判決，改判依想像競合犯關係從一重論上訴人以共同非法持
    有可發射子彈具有殺傷力之槍枝罪（累犯，經裁量後不依累
    犯之規定加重其刑，另適用刑法第59條之規定酌減其刑），
    處有期徒刑1年8月，併科罰金新臺幣（下同）3 萬元，並諭
    知併科罰金部分如易服勞役以1,000元折算1日，另維持第一
    審關於諭知沒收部分之判決，駁回上訴人關於此部分在第二
    審之上訴，已載敘其調查取捨證據之結果及憑以認定各該犯
    罪事實之心證理由，對於上訴人於原審否認有與共同正犯張
    勝傑共同非法持有本案之槍枝及子彈之犯行，何以與事實不
    符而不足採信之證據，亦在理由內詳加指駁及說明。核其所
    為之論斷，俱有卷內資料可資覆按；從形式上觀察，原判決
    並無足以影響其判決結果之違法情形存在。
三、上訴人上訴意旨略稱：㈠、上訴人從未實質支配過本件扣案
    之槍枝及子彈，伊與同案被告張勝傑（經第一審判處罪刑確
    定）相識約3 天，並無深交，不可能答應並提供本案之槍枝
    及子彈交予張勝傑持有以供尋仇或防身之用，張勝傑指證本
    件之槍枝及子彈係來自上訴人云云，完全出自虛構，乃原判
    決採信張勝傑所為不實之指述，論處上訴人非法持有槍枝罪
    刑，自有未洽。㈡、張勝傑為本案之始作俑者，經第一審判
    處有期徒刑1年8月，並諭知緩刑4 年，而上訴人從未實質支
    配本件之槍枝及子彈，雖遭原判決同處有期徒刑1年8月，但
    未經諭知緩刑，兩相比較，顯然輕重失衡，有違反罪刑相當
    及比例原則之違誤。㈢、上訴人於本件經警察查獲後，尚未
    查知槍枝及子彈之持有人前，即向警察指明本件槍枝及子彈
    之來源為張勝傑，然原判決未適用槍砲彈藥刀械管制條例第
    18條第4項之規定減輕或免除其刑，殊有不當云云。
四、惟查：
㈠、證據之取捨與事實之認定，乃事實審法院之職權，苟其採證
    認事並不違背經驗法則與論理法則，即不能任意指為違法而
    執為適法之上訴第三審理由。原判決認定上訴人確有本件被
    訴與張勝傑共同非法持有槍枝及子彈之犯行，已就相關事證
    詳加調查論列，復綜合上訴人之供述，參酌證人張勝傑、周
    雅慧之證詞，徵以卷附之現場蒐證及扣案槍彈之照片、車籍
    資料，稽以警察蒐證之錄影內容及原法院勘驗結果，相互斟
    酌判斷，資為前揭認定，已說明其取捨證據判斷之依據及得
    心證之理由，並就上訴人否認犯罪所執其從未實質支配本件
    之槍枝及子彈云云之辯解，何以係飾卸之詞而與事實不符，
    敘明不足採取之理由綦詳（見原判決第4頁第22行至第8頁第
    19行）。核其所為論斷，俱有卷內資料足憑，且無違背經驗
    、論理法則之情形，上訴意旨猶執陳詞，任意加以指摘，無
    非係對於原判決已詳加論敘說明之事項及屬原審採證認事職
    權之適法行使，持憑己見而為不同之評價，且重為事實之爭
    執，顯與法律規定得為第三審上訴理由之違法情形不相適合
    ，要非合法之第三審上訴理由。
㈡、刑之量定，屬於法院得依職權自由裁量之事項，苟於量刑時
    ，已以行為人之責任為基礎，並斟酌刑法第57條各款所列一
    切情狀，在法定刑度之內予以裁量，又未濫用其職權，所量
    之刑亦無違公平、比例、罪刑相當及不利益變更禁止原則者
    ，即不得遽指為違法。又宣告緩刑，須於符合刑法第74條第
    1項第1款及第2 款規定之要件前提下，方得為之。原判決已
    說明：上訴人前因妨害自由案件，經臺灣彰化地方法院以10
    6年度簡字第2261號判決判處有期徒刑2月，於民國106 年12
    月14日易科罰金執行完畢等情，有臺灣高等法院被告前案紀
    錄表1份在卷可參，上訴人於有期徒刑執行完畢後5年內再犯
    本件有期徒刑之罪，為累犯，因上訴人前因故意犯罪受有期
    徒刑以上刑之宣告，執行完畢後，5 年以內故意犯本件之罪
    而受有期徒刑刑之宣告，即不符合宣告緩刑之要件，爰不予
    上訴人緩刑之諭知等旨，核其所為之論斷及說明，尚無違誤
    或不當。上訴意旨以自己之說詞，指摘原判決未予其緩刑之
    宣告有所不當，無非係對原判決適法之職權行使，任意為不
    同之評價，並非適法之第三審上訴理由。
㈢、犯槍砲彈藥刀械管制條例之罪，該條例第18條第4 項前段關
    於減輕或免除其刑之規定，除須「於偵查或審判中自白，並
    供述全部槍砲、彈藥、刀械之來源及（或）去向」外，兼以
    「因而查獲（其來源或去向）」為適用之要件。經查上訴人
    於偵查或審判中始終否認有本件被訴非法持有槍枝及子彈之
    犯行，迭稱其從未實質支配過本件之槍枝及子彈云云，衡情
    即不得邀享上開得減輕或免除其刑規定之寬典，原判決對於
    上訴人本件犯行並無符合上開規定之情由，而無從據以減輕
    或免除其刑，雖未予說明，然依前述說明，尚難指為違法。
㈣、至上訴人其餘上訴意旨，均非依據卷內資料具體指摘原判決
    不適用何種法則或如何適用不當，徒就原審採證認事職權之
    適法行使，以及原判決已明確論斷說明之事項，暨其他不影
    響於判決結果之枝節性問題，漫為爭辯，顯與法律規定得為
    第三審上訴理由之違法情形不相適合。揆之首揭規定及說明
    ，本件上訴人之上訴為不合法律上之程式，應予駁回。
據上論結，應依刑事訴訟法第395條前段，判決如主文。
中    華    民    國   111    年    7     月    13    日
                  刑事第九庭審判長法  官  蔡  彩  貞  
                                  法  官  鄧  振  球  
                                  法  官  梁  宏  哲  
                                  法  官  蔡  廣  昇  
                                  法  官  周  盈  文  
本件正本證明與原本無異
                                  書記官
中    華    民    國   111    年    7     月    20    日